臺灣基隆地方法院刑事判決             100年度交易字第45號
公  訴  人  臺灣基隆地方法院檢察署檢察官
被      告  梁天龍
上列被告因業務過失傷害案件，經檢察官提起公訴（100年度偵字
第1512號），本院判決如下：
    主  文
梁天龍從事業務之人，因業務上之過失傷害人，處有期徒刑肆月
，如易科罰金，以新台幣壹仟元折算壹日。
    事  實
一、梁天龍領有職業聯結車駕照，受僱於來鑫通運有限公司擔任
    營業貨運曳引車駕駛，為從事駕駛業務之人，於民國100 年
    3 月2 日上午5 時30分許，駕駛車號508-GS號營業貨運曳引
    車，沿新北市貢寮區臺2 線由南往北方向行駛，行經臺二線
    94.4公里處、最高速限時速50公里、未劃設慢車道但劃有分
    向限制線即雙黃實線之雙向二車道路段時，本應注意不得超
    速，且不得駛入來車之車道內，依當時天候為晴天、夜間有
    照明、舖裝柏油之路面乾燥、無缺陷、無障礙物，視距良好
    ，客觀上並無不能注意之情事，竟疏未注意及此，貿然以時
    速60公里在上開路段超速行駛，並跨越雙黃實線駛入對向車
    道，適潘建榮以時速40至50公里車速駕駛車號056-AP號營業
    貨運曳引車，沿臺二線由北往南方向沿對向車道行駛而來，
    待其發現時已煞避不及，致其車之左前車頭與梁天龍駕駛之
    車號508-GS號營業貨運曳引車之車頭發生碰撞，潘建榮因而
    受有腦震盪、胸壁挫傷、左膝挫傷之傷害。梁天龍肇事後，
    在有偵查犯罪職權之公務員知悉其犯行前，向前來處理之員
    警自承肇事並接受裁判。
二、案經潘建榮訴由新北市政府警察局瑞芳分局報請臺灣基隆地
    方法院檢察署檢察官偵查起訴。
    理  由
一、本案被告梁天龍所犯係死刑、無期徒刑、最輕本刑為3 年以
    上有期徒刑以外之罪，其於準備程序中就前揭被訴事實為有
    罪之陳述，經受命法官告知簡式審判程序之旨，並聽取其與
    公訴人之意見後，本院認無不得或不宜改依簡式審判程序進
    行之情事，依刑事訴訟法第273 條之1 第1 項、第284 條之
    1 規定，裁定本案由受命法官獨任進行簡式審判程序；且依
    刑事訴訟法第273 條之2 及第159 條第2 項規定，不適用傳
    聞法則有關限制證據能力之相關規定，合先敘明。
二、上揭犯罪事實，業據被告梁天龍於警詢、偵查及本院審理時
    坦承不諱，核與告訴潘建榮於警詢、偵查中指訴相符，並有
    長庚醫療財團法人基隆長庚醫院診斷證明書、新北市政府警
    察局瑞芳分局澳底交通事故處理小組道路交通事故現場圖、
    道路交通事故調查報告表（一）、（二）、道路事故現場照
    片12張、行車紀錄表2 張等在卷可稽。查本件肇事路段時速
    為50公里，業據告訴人潘建榮於本院審理時陳述明確，並有
    道路交通事故調查報告表（一）附卷足憑，因此，被告於行
    經上揭肇事地點時，時速不得超過50公里，而被告自承其當
    時車速約60公里等語（見100 年5 月25日準備程序筆錄），
    復觀之被告所駕駛車號508-GS號營業貨運曳引車之行車紀錄
    器所載，亦顯示該車於肇事時之車速約60公里（見偵查卷第
    31頁），足認被告之時速約為60公里無訛，而有超速之駕駛
    行為，是被告自白與事實相符，堪予採信。按雙黃實線設於
    路段中，用以分隔對向車道，並雙向禁止超車、跨越或迴轉
    ；行車速度，依速限標誌或標線之規定；汽車在未劃設慢車
    道之雙向二車道行駛時，在劃有分向限制線之路段，不得駛
    入來車之車道內；道路交通標誌標線號誌設置規則第149 條
    第1 項第1 款第8 目、道路交通安全規則第93條第1 項、第
    97條第1 項第2 款分別定有明文。被告為領有職業聯結車駕
    駛執照之人，對於前揭規定當難諉為不知，其於駕駛營業貨
    運曳引車行經上開路段時，自應遵守前揭規定。又本件交通
    事故發生當時天候為晴天、夜間有照明、舖裝柏油之路面乾
    燥、無缺陷、無障礙物，視距良好，有前述道路交通事故調
    查報告表（一）及現場照片足參，客觀上顯然並無不能注意
    之情事；被告竟以時速60公里在上開路段超速行駛，並跨越
    雙黃實線駛入對向車道，致告訴人潘建榮駕駛之車號056-AP
    號營業貨運曳引車煞避不及發生碰撞，足徵被告對本件交通
    事故有過失甚明。而告訴人潘建榮確實受有如事實欄一所載
    之傷勢，有前述診斷證明書可佐，足認被告上開過失行為與
    告訴人潘建榮所受傷害結果具有相當之因果關係。綜上所述
    ，本案事證明確，被告過失傷害之犯行足堪認定。至被告陳
    稱：伊係因前方自小客車臨時停下來，所以才會行駛至對向
    車道云云，惟被告並無提出任何事證或人證顯示當時該肇事
    路段有此情形，是被告此部分辯解無從採憑，附此敘明。
三、被告受僱於來鑫通運有限公司擔任營業貨運曳引車駕駛，為
    從事駕駛業務之人，是核其所為，係犯刑法第284 條第2 項
    前段之業務過失傷害罪。被告在前述犯行尚未被有偵查犯罪
    職權之機關或公務員發覺前，即當場向據報到場處理之警員
    坦承其為駕駛人並進而接受裁判等情，有卷附道路交通事故
    肇事人自首情形紀錄表足參，是其所為符合自首要件，爰依
    刑法第62條前段規定，予以減輕其刑。本院審酌被告駕駛車
    輛，本應謹慎小心，以維自身及參與道路交通者之安全，竟
    超速且駛入對向車道以致肇事，使告訴人潘建榮受有前開傷
    害，暨衡及其尚未與告訴人潘建榮達成和解，賠償其所受之
    損害，犯後坦承犯行等一切情狀，量處如主文所示之刑，並
    諭知易科罰金之折算標準。
四、據上論斷，應依刑事訴訟法第299 條第1 項前段、第273 條
    之1 第1 項，刑法第284 條第2 項前段、第62條前段、第41
    條第1 項前段，刑法施行法第1 條之1 ，判決如主文。
中    華    民    國   100    年    7     月    6     日
                  刑事第三庭法    官  黃梅淑
以上正本證明與原本無異。
如不服本判決應於收受送達後10日內向本院提出上訴書狀，並應
敘述具體理由；其未敘述上訴理由者，應於上訴期間屆滿後20日
內向本院補提理由書( 均須按他造當事人之人數附繕本) 「切勿
逕送上級法院」。
中    華    民    國   100    年    7     月    6     日
                            書 記 官  丁妍君
附錄本案論罪科刑法條全文
中華民國刑法第284 條第2 項
從事業務之人，因業務上之過失傷害人者，處1 年以下有期徒刑
、拘役或1 千元以下罰金，致重傷者，處3 年以下有期徒刑、拘
役或2 千元以下罰金。